臺灣板橋地方法院刑事判決　　　　　　 95年度簡上字第955號
上　訴　人　臺灣板橋地方法院檢察署檢察官
被　　　告　甲○○
選任辯護人　李祖麟　律師
上列上訴人因被告犯家暴傷害案件，不服本院九十五年度簡字第
六二五八號中華民國九十五年十月二十六日第一審判決（聲請簡
易判決處刑案號：九十五年度偵字第二二九九八號），提起上訴
，本院管轄之第二審合議庭判決如下：
    主  文
上訴駁回。
    事實及理由
一、本案經本院審理結果，認第一審以被告犯家暴傷害罪，罪證
    明確，適用刑事訴訟法第四百四十九條第一項前段、第三項
    ，刑法第二百七十七條第一項、修正前刑法第四十一條第一
    項前段，罰金罰緩提高標準條例第一條前段、（廢止前罰金
    罰鍰提高標準條例）第二條，並審酌被告犯罪成因、動機、
    目的、與被害人關係、手段、被害人受傷程度及被告犯後態
    度等一切情狀，判處被告拘役二十日，如易科罰金，以銀元
    三百元即新臺幣九百元折算一日，其認事用法均無違誤，量
    刑亦屬妥適，應予維持，並引用第一審刑事簡易判決記載之
    事實、證據及理由（如附件）。
二、上訴人依據告訴人鍾秀玲之請求而提出上訴，上訴理由略以
    ：告訴人因被告施暴行為，當日即九十五年三月十二日即前
    往亞東紀念醫院驗傷，翌日有頭暈、身體漲熱及頸腰椎骨疼
    痛之症狀，於同年月十六日感到腹痛，經診斷為骨盆腔炎，
    至另一家中醫診治，醫師告知腹部內臟均受傷害，告訴人所
    受之骨盆腔炎、急性泌尿道發炎、失功能子宮出血，確係被
    告造成，請求撤銷原判決，從重量刑云云。
三、訊據被告甲○○矢口否認上開犯行，辯稱當日是因為晚歸，
    而告訴人故意斜躺於床上，沒有留空間讓伊睡覺，所以用腳
    頂告訴人之下背部，但是告訴人有用力抵擋，伊不敢說是否
    有可能因此受傷，但是沒有用腳踢，也沒有打告訴人身體其
    他部位云云。辯護人為被告辯稱：依據亞東紀念醫院之病歷
    資料，並無告訴人受傷之範圍、大小之描述，顯然係依據告
    訴人之指述所製作，無法證明告訴人當日確有受傷；而骨盆
    腔炎、失功能子宮出血、急性泌尿道感染等疾病均為婦科疾
    病，非為外力所致等語。經查：
    (1)被告於九十五年三月十二日以腳碰觸告訴人之下背部，致
      使告訴人受有下背部挫傷之傷害，業據被告於偵查中坦承
      確實以腳推告訴人下背部，且力量頗大，而告訴人迭於警
      詢、偵查及審理中指述因此受有下背部挫傷，復有亞東紀
      念醫院之診斷證明書、病歷資料在卷可稽，被告傷害犯行
      堪以認定。
    (2)又告訴人於九十五年三月十四日、十六日至國泰綜和醫院
      就診，經診斷有骨盆腔發炎、急性泌尿道發炎、失功能子
      宮出血等病症，告訴人指陳確為被告造成，因而提出上訴
      云云。然查，骨盆腔發炎及急性泌尿道感染需有病原體侵
      入骨盆腔及泌尿道造成，與外力撞擊無關，此有國泰綜合
      醫院九十六年三月十二日（九六）管歷字第二八六號函在
      卷可稽，足見骨盆腔發炎及急性泌尿道感染與被告上開行
      為無關。又依據上開函示：「失功能子宮出血定義為因賀
      爾蒙失調造成的子宮出血，九十五年三月十四日告訴人到
      院就診主訴下腹痛、陰道出血，經內診確定看到帶血分泌
      物，子宮頸無發炎、糜爛，超音波檢查無子宮、輸卵管、
      卵巢等骨盆腔腫瘤之發生，惟看到子宮內避孕器，在裝有
      子宮避孕器的狀況下，子宮如受外力嚴重撞擊有避孕的子
      宮，可能造成子宮內膜不穩定剝落」，可知失功能子宮出
      血之原因甚多，大多是因為賀爾蒙失調造成之出血現象，
      而告訴人於九十五年三月十二日至亞東紀念醫院就診時，
      並無前述之傷害，是失功能子宮出血是否為被告造成，無
      充分證據證明。是原審認事用法均無違誤，上訴人提出上
      訴，核無理由，應予駁回。
據上論斷，應依刑事訴訟法第四百五十五條之一第一項、第三項
、第三百六十八條、第三百七十三條，判決如主文。
本案經檢察官黃佳權到庭執行職務。
中　　華　　民　　國　　96　　年　　7 　　月　　13　　日
                  刑事第九庭    審判長法　官  潘翠雪
                                      法　官  王士珮
                                      法　官  絲鈺雲
以上正本證明與原本無異
本件不得上訴
                                      書記官  蔡美如
中　　華　　民　　國　　96　　年　　7 　　月　　13　　日
